臺灣高等法院刑事判決　　　　　　　　 94年度上易字第285號
上　訴　人　臺灣板橋地方法院檢察署檢察官
被　　　告　甲○○
上列上訴人因被告毒品危害防制條例案件，不服臺灣板橋地方法
院93年度易字第1151號，中華民國93年12月24日第一審判決（起
訴案號：臺灣板橋地方法院檢察署93年度毒偵字第4725號），提
起上訴，本院判決如下：
    主  文
上訴駁回。
    事實及理由
一、本案經本院審理結果，認第一審以被告甲○○犯毒品危害防
    制條例第十條第二項之施用第二級毒品罪，依累犯規定加重
    其刑後，判處有期徒刑六月，並諭知易科罰金折算之標準為
    三百元折算一日，認事用法及量刑均無不當，應予維持，並
    引用第一審判決書記載之事實、證據及理由（如附件）。
二、檢察官上訴意旨略以：被告前因施用毒品案件，經觀察、勒
    戒後，認無繼續施用毒品之傾向，由臺灣板橋地方法院檢察
    署檢察官於八十八年十月二十二日，以八十八年度毒偵字第
    一一○號、第一五九一號為不起訴處分確定；復因施用毒品
    案件，經觀察、勒戒後，認有繼續施用毒品之傾向，再送強
    制戒治並起訴，經臺灣板橋地方法院判處有期徒刑十月；又
    基於施用毒品之犯意，再送強制戒治並聲請簡易判決處刑，
    經台灣板橋地方法院判處有期徒刑六月確定，於九十三年六
    月十日易科罰金執行完畢。詎仍不知悛悔，旋即於九十三年
    七月二十三日十時五十八分許為警採尿時點回溯前九十六小
    時內之某時，在不詳處所施用第二級毒品安非他命。被告前
    曾遭法院判處有期徒刑六月，於執行完畢後旋即再犯本案，
    顯見其不知悛悔，且為累犯，然原審僅判處與前案相同之有
    期徒刑六月，難認有因累犯而加重其刑，綜上所述，原判決
    認事用法及量刑尚嫌未洽等語。
三、惟查「科刑時應審酌一切情狀，尤應注意左列事項，為科刑
    輕重之標準：一、犯罪之動機。二、犯罪之目的。三、犯罪
    時所受之剌激。四、犯罪之手段。五、犯人之生活狀況。六
    、犯人之品行。七、犯人之智識程度。八、犯人與被害人平
    日之關係。九、犯罪所生之危險或損害。一○、犯罪後之態
    度。」，刑法第五十七條定有明文。而刑法第四十七條關於
    累犯加重本刑至二分之一之規定，在有期徒刑部分，係指加
    重其法定刑之最高度及最低度，並非就前案所受宣告刑之刑
    度加重其刑。本案被告固有多次施用毒品之前科，且前案亦
    經判處有期徒刑六月確定，惟原判決已詳細記載被告所犯毒
    品危害防制條例案件之前科情形，而以「審酌被告屢涉毒品
    惡行，漠視法令之禁制，本應嚴懲，惟被告於審訊後供承不
    諱之態度，應有悔悟，並酌其犯罪動機、目的、所生危害等
    一切情狀」，予以量處有期徒刑六月，並諭知易科罰金之折
    算標準，自已就被告因施用毒品之前科情形及前案判處之刑
    度等因素予以綜合考量，其量刑並未逾越依累犯規定加重其
    刑後之法定刑度，再參酌本案被告經查獲者僅有一次施用安
    非他命犯行，而被告於原審及本院審理時均坦承犯行，已知
    錯誤，並有悔改之意等情，原判決亦無顯然量刑過輕之情形
    。上訴意旨以原判決判處之刑度與前案相同，難認有因累犯
    而加重其刑等語，指摘原判決不當，不無誤會，亦無理由，
    應予駁回。
據上論結，應依刑事訴訟法第三百七十三條、第三百六十八條，
判決如主文。
本案經檢察官謝英民到庭執行職務。
中　　華　　民　　國　　94　　年　　3 　　月　　31　　日
　　　　　　　　　刑事第二十二庭審判長法　官  黃瑞華
　　　　　　　　　　　　　　　　　　  法　官  陳憲裕
　　　　　　　　　　　　　　　　　　  法　官  宋  祺
以上正本證明與原本無異。
不得上訴。
                                      書記官  蔡慧娟
中　　華　　民　　國　　94　　年　　4 　　月　　1  　　日
附錄：本案論罪科刑法條全文
毒品危害防制條例第十條第二項
施用第 2 級毒品者，處三年以下有期徒刑。
